臺灣嘉義地方法院刑事判決
111年度易字第14號
公  訴  人  臺灣嘉義地方檢察署檢察官
被      告  黃祥恩




上列被告因竊盜等案件，經檢察官提起公訴（１１０年度偵字第８８８
２、８８８３、８８８４、９４１５、９６６９、９８７５、１０００４、１００２２、１００２３、１０
０２４、１０４６０、１０９２６、１０９３０號），本院判決如下：
    主    文
黃祥恩犯如附表編號１至１７所示之罪，各處如附表編號１至１７所示
之刑及沒收。其中如附表編號１至８、１１至１４、１６所示之刑，應執
行拘役壹佰貳拾日，如易科罰金，以新臺幣壹仟元折算壹日；其
中如附表編號９至１０、１７所示之刑，應執行有期徒刑拾月，如易
科罰金，以新臺幣壹仟元折算壹日；沒收部分併執行之。
    犯罪事實
一、黃祥恩因缺錢花用，分別為下行為：
（一）意圖為自己不法之所有，基於竊盜或攜帶兇器竊盜之各別
      犯意，先後於如附表編號１、３至４、６至８、１１至１６所示之
      犯罪時間、地點，以各該編號所示之犯罪方式，竊取如各
      該編號所示被害人或告訴人之財物（其中如附表編號３至４
      所示之犯行，雖已著手竊盜，然因如各該編號所示之原因
      ，致未能竊得財物，而不遂）。
（二）意圖為自己不法之所有，基於損壞他人物品及竊盜或攜帶
      兇器竊盜之各別犯意，先後於如附表編號２、５、９至１０所
      示之犯罪時間、地點，以各該編號所示之犯罪方式，著手
      竊取如各該編號所示被害人或告訴人之財物，然因如上述
      各該編號所示之原因，致未能竊得財物，而不遂。
二、黃祥恩意圖為自己不法之所有，基於侵占之犯意，於如附表
    編號１７所示之犯罪時間、地點，以如附表編號１７所示之犯罪
    方式，將如附表編號１７所示之告訴人所管領之車牌號碼○00－
    ○○○號普通重型機車１部，予以侵占入己。
三、案經江○○、黎○○、黃○○、陳○○、李○○、葉○○、陳○○、林○○、
    劉○○、林○○、詹○○訴由嘉義縣警察局中埔分局；黃○○訴由嘉
    義縣警察局水上分局；郭○○訴由嘉義市政府警察局第一分局
    ；嘉義縣警察局民雄分局報告報告臺灣嘉義地方檢察署檢察
    官偵查起訴。
    理    由
一、證據能力之認定：
　　查本判決後述所引用之供述證據，檢察官、被告黃祥恩於本
    院審理中均表示沒有意見而不予爭執（見本院卷第１４２頁）
    ，且迄至言詞辯論終結前均未聲明異議，本院審酌上開證據
    資料製作時之情況，尚無違法不當及證明力明顯過低之瑕疵
    ，亦認為以之作為證據應屬適當，揆諸前開規定，爰依刑事
    訴訟法第１５９條之５規定，認該等證據均有證據能力。
二、認定犯罪事實所憑之證據及理由：　　
　　上揭犯罪事實，業據被告黃祥恩於警詢、偵訊及本院審理中
    坦承不諱（見警１６２３７號卷第２至４頁，警１８２５７號卷第２至４頁
    ，警１６２０６號卷第２至６頁，警１６１２９號卷第２至４頁，警１８２４４
    號卷第１頁反面至２頁反面，警１６８９４號卷第２至３頁，警１９１０８
    號卷第１頁反面至２頁反面，警１６８０１號卷第１頁反面至２頁反
    面，警１７７８０號卷第２至３頁，警１７７７９號卷第２至３頁，警２８９２
    ２號卷第２至４頁，偵８８８２號卷第４１至５１頁，本院卷第１４１、１４
    ５、１５２至１５８頁），核與證人即如附表編號１至１１、１３至１７所
    示之被害人或告訴人於警詢中之證述，及證人即如附表編號
    １２所示之告訴人於警詢及偵訊中之證述，及證人即被告養母
    吳○於警詢中之證述，均大致相符；此外，並有如附表編號１
    至１７「證據」欄所示之被害報告、車輛詳細資料報表、指認
    犯罪嫌疑人紀錄表、○○機車租賃定型化契約書、扣押筆錄、
    扣押物品目錄表、電話紀錄、存證信函、贓物認領保管單、
    租金繳付約定紀錄、蒐證照片、現場監視錄影器畫面翻拍照
    片、被告所著衣物照片、所騎機車照片、金戒指款式照片、
    扣押剪刀照片等附卷可稽（上開證人證述、書證、物證之出
    處均詳如附表各該編號「證據」欄所示），足認被告上開任
    意性自白確與事實相符，堪以採信，從而，本案事證明確，
    被告前揭犯行洵堪認定，應予依法論科。
三、所犯法條及刑之酌科：
（一）按刑法第３２１條第１項第３款之攜帶兇器竊盜罪，係以行為
      人攜帶兇器竊盜為其加重條件，此所謂兇器，其種類並無
      限制，凡在客觀上足對人之生命、身體、安全構成威脅，
      具有危險性之兇器均屬之，且祇須行竊時攜帶此種具有危
      險性之兇器為已足，並不以攜帶之初有行兇之意圖為必要
      （最高法院７９年台上字第５２５３號判例意旨參照）。查被告
      黃祥恩持以實施如附表編號１５所示犯行之剪刀１把，前端
      尖銳、係屬鐵製材質乙節，有扣案剪刀照片１張在卷可佐
      （見警２８９２２號卷第１３頁）；而被告持以實施如附表編號９
      至１０所示犯行之剪刀，雖均未扣案，然材質、外形均類同
      上開扣案之剪刀乙節，亦據被告於本院審理中供述明確（
      見本院卷第１４１頁），客觀上顯均足以對人生命、身體、
      安全構成威脅而具有危險性，屬於刑法所謂之兇器甚明。
（二）是核被告就如附表編號１、６至８、１１至１４、１６所為，均係
      犯刑法第３２０條第１項之竊盜罪；就如附表編號２、５所為，
      均係犯刑法第３２０條第３項、第１項之竊盜未遂罪及同法第３
      ５４條之損壞他人物品罪；就如附表編號３至４所為，均係犯
      刑法第３２０條第３項、第１項之竊盜未遂罪；就如附表編號９
      至１０所為，均係犯刑法第３２１條第２項、第１項第３款之攜帶
      兇器竊盜未遂罪及同法第３５４條之損壞他人物品罪；就如
      附表編號１５所為，係犯刑法第３２１條第１項第３款之攜帶兇
      器竊盜罪；就如附表編號１７所為，係犯刑法第３３５條第１項
      之侵占罪。
（三）被告就如附表編號６至７所示犯行，雖各有竊取２台車輛內
      財物之數個舉動，然其犯罪地點相同、時間緊接，且均係
      侵害同一法益，各行為間之獨立性極為薄弱，依一般社會
      觀念難以強行分離，顯係基於單一犯意接續所為，應包括
      於一行為予以評價，均屬接續犯，各僅應論以一罪。
（四）被告就如附表編號２、５所示犯行，係以一行為同時觸犯竊
      盜未遂罪及損壞他人物品罪；就如附表編號９至１０所示犯
      行，係以一行為同時觸犯攜帶兇器竊盜未遂罪及損壞他人
      物品罪，均為想像競合犯，應依刑法第５５條前段規定，從
      一重之竊盜未遂罪或攜帶兇器竊盜未遂罪處斷。
（五）被告所犯如附表編號１至１７所示犯行，其犯意各別，行為
      互殊，應予分論併罰。
（六）查被告前因偽造文書案件，經本院以１０９年度嘉簡字第７６２
      號判決判處有期徒刑４月確定，於民國１１０年７月２４日縮刑
      期滿執行完畢等情，有臺灣高等法院被告前案紀錄表１份
      存卷可考，則被告前受有期徒刑執行完畢，於５年內故意
      再犯本案有期徒刑以上之上開１７罪，俱屬累犯。而本案並
      無應量處最低法定刑、又無法適用刑法第５９條減輕規定之
      情形，且適用累犯加重規定時，亦無超過其所應負擔罪責
      之情事，爰依刑法第４７條第１項之規定，均加重其刑。
（七）被告就如附表編號２至５、９至１０所為，均已著手竊盜或攜
      帶兇器竊盜犯行之實施，惟未取得任何財物置於其實力支
      配之下，其犯罪尚屬未遂，爰依刑法第２５條第２項之規定
      ，按既遂犯之刑度減輕其刑。且被告之加重、減輕刑責事
      由，依法應先加後減。
（八）爰以行為人之責任為基礎，審酌被告：⒈前已有多次竊盜
      之犯罪科刑紀錄，有臺灣高等法院被告前案紀錄表１份存
      卷可考，素行已難謂良好，竟仍不知戒慎，為圖一己之私
      ，即再為本案竊盜、侵占犯行，足徵其法治觀念淡薄，所
      為應予非難；⒉所為如附表編號９至１０、１５所示竊盜犯行，
      係以攜帶兇器之方式為之，對民眾之生命、身體、安全具
      有潛在之危害，犯罪情節難謂輕微；⒊犯後已坦承犯行，
      態度尚可，然迄未與告訴人、被害人和解，賠償其等所受
      之損失；⒋犯罪之動機、目的、手段、竊得之財物價值、
      告訴人及被害人所受之損失，及被告自述高中畢業之智識
      程度、入監前係從事臨時工之工作、未婚、無小孩、入監
      前係自己一人過活之家庭生活狀況（見本院卷第１５８頁）
      等一切情狀，而分別量處如主文所示之刑及就附表編號１
      至１４、１６至１７所示之罪所處之刑，均諭知如易科罰金之折
      算標準；併就所處之拘役刑（即如附表編號１至８、１１至１４
      、１６所示之刑）、所處得易科罰金之有期徒刑（即如附表
      編號９至１０、１７所示之刑），分別定其應執行刑如主文，
      並均諭知如易科罰金之折算標準。
（九）公訴檢察官雖請求斟酌給予被告強制工作，然司法院大法
      官業於１１０年１２月１０日作成釋字第８１２號解釋，解釋文謂：
      「９４年２月２日修正公布並自９５年７月１日施行之刑法第９０條
      第１項及第２項前段規定：『（第１項）有犯罪之習慣或因遊
      蕩或懶惰成習而犯罪者，於刑之執行前，令入勞動場所，
      強制工作。（第２項前段）前項之處分期間為３年。』９５年５
      月３０日修正公布並自同年７月１日施行之竊盜犯贓物犯保安
      處分條例第３條第１項規定：『１８歲以上之竊盜犯、贓物犯
      ，有犯罪之習慣者，得於刑之執行前，令入勞動場所強制
      工作。』同條例第５條第１項前段規定：『依本條例宣告之強
      制工作處分，其執行以３年為期。』就受處分人之人身自由
      所為限制，均違反憲法第２３條比例原則，與憲法第８條保
      障人身自由之意旨不符，均應自本解釋公布之日起失其效
      力。」是自上開解釋於１１０年１２月１０日公布後，刑法第９０
      條第１項、第２項前段及竊盜犯贓物犯保安處分條例第３條
      第１項、同條例第５條第１項前段，關於強制工作之規定已
      失其效力，即無從再宣告強制工作，附此敘明。
四、關於沒收：
（一）犯罪所得：
　　⒈被告就如附表編號１、６至８、１１至１６所示犯行中所竊得之財
      物，各係其本案之犯罪所得，均應依刑法第３８條之１第１項
      前段之規定，在各該犯行主文項下諭知沒收，且因未據扣
      案，併依同條第３項規定諭知於全部或一部不能沒收或不
      宜執行沒收時，追徵其價額。
　　⒉被告就如附表編號１７所示犯行中所侵占之機車１部，固係其
      犯罪所得，然既經警方尋回發還予告訴人郭○○，有前揭贓
      物認領保管單附卷可考，依刑法第３８條之１第５項之規定，
      爰不予宣告沒收。
（二）供犯罪所用之工具：　　　
　　⒈被告持以為如附表編號１至５所示犯行所用之未扣案Ａ鑰匙１
      把，及其持以為如附表編號９所示犯行所用之未扣案Ｘ剪刀
      １把，及其持以為如附表編號１０所示犯行所用之未扣案Ｙ剪
      刀１把，及其持以為如附表編號１５所示犯行所用之扣案Ｚ剪
      刀１把，均係被告所有、供其為各該編號所示犯行所用之
      物，此據被告於本院審理中供述明確（見本院卷第１４１頁
      ），爰依刑法第３８條第２項之規定，於被告各該編號犯行
      主文項下，宣告沒收，且就未扣案之鑰匙、剪刀部分，併
      依同條第４項規定，於全部或一部不能沒收或不宜執行沒
      收時，追徵其價額。
　　⒉被告持以為如附表編號１３所示犯行之鐵絲１支，係被告在案
      發現場附近撿拾而來，非屬被告所有，此據被告於偵訊及
      本院審理中供述明確（見偵卷第４８頁，本院卷第１５６頁）
      ，自不得宣告沒收，附此敘明。
據上論斷，應依刑事訴訟法第２９９條第１項前段，刑法第２５條第２
項、第３２０條第１項、第３項、第３２１條第１項第３款、第２項、第３３５
條第１項、第３５４條、第５５條、第４７條第１項、第４１條第１項前段、
第８項、第５１條第５款、第６款、第３８條第２項、第４項、第３８條之１
第１項前段、第３項，刑法施行法第１條之１第１項，判決如主文。
案經檢察官謝雯璣、陳郁雯提起公訴，檢察官廖俊豪到庭執行職
務。　　
中　　華　　民　　國　　111 　年　　3 　　月　　2 　　日
                  刑事第四庭    法　官　簡仲頤　
以上正本證明與原本無異。
如不服本判決應於收受判決後20日內向本院提出上訴書狀，並應敘述具體理由；其未敘述上訴理由者，應於上訴期間屆滿後20日內向本院補提理由書（均須按他造當事人之人數附繕本）「切勿逕送上級法院」。告訴人或被害人如對於本判決不服者，應具備理由請求檢察官上訴，其上訴期間之計算係以檢察官收受判決正本之日期為準。　　　　　　　　　　　　　
中　　華　　民　　國　　111 　年　　3 　　月　　2 　　日
                                書記官　吳明蓉
附表：（金額：新臺幣）
編號 被害人或告訴人 犯罪時間 犯罪方式及竊得財物 證　　據 論罪科刑    犯罪地點    １ 江○○（提出告訴）  １１０年８月１１日凌晨０時１５分許 騎乘其養母吳○所有之車牌號碼000－○○○○號普通重型機車，行經左列地點，見江○○所有、停放在該處之車牌號碼00－○○○○號自用小貨車，無人看管，竟意圖為自己不法之所有，基於竊盜之犯意，持其所有之鑰匙１把（未據扣案，下稱Ａ鑰匙），開啟該自用小貨車之車門，入內竊得車上之現金２００元。 ①證人即告訴人江○○於警詢中之指述（見警１６２３７號卷第６至８頁）。 ②證人即被告養母吳○於警詢中之指述（見警１６２３７號卷第１０頁）。　 ③被害人報告單１紙、車輛詳細資料報表２紙、現場監視錄影器畫面翻拍照片１０張、蒐證照片６張（見警１６２３７號卷第１３至２３頁）。 犯竊盜罪，累犯，處拘役肆拾日，如易科罰金，以新臺幣壹仟元折算壹日。未扣案之Ａ鑰匙壹把及犯罪所得新臺幣貳佰元均沒收，於全部或一部不能沒收或不宜執行沒收時，追徵其價額。    嘉義縣○○鄉○○村○○○○○○○號（檢察官起訴書誤載為２０之１５號）前    ２ 黎○○ （提出告訴）  １１０年８月１１日凌晨１時１４分許 從左列住處步行至空地（起訴書誤載為騎乘機車行經左列地點），見同居人黎○○所有、停放在該處之車牌號碼00－○○○○號自用小客車，無人看管，竟意圖為自己不法之所有，基於竊盜及損壞他人物品之犯意，將Ａ鑰匙插入該車駕駛座車門及後車廂門之鑰匙孔，強力扳轉，而著手竊取車內財物，惟因未能成功開啟而不遂，然已造成該車後車廂門之鑰匙孔鎖（價值１０００元）損壞。 ①證人即告訴人黎○○於警詢中之指述（見警１８２５７號卷第５至７頁）。 ②指認犯罪嫌疑人紀錄表、被害報告、車輛詳細資料報表各１份，及蒐證照片４張、現場監視錄影器畫面翻拍照片６張（見警１８２５７號卷第８至１０、１３至１９頁）。 犯竊盜未遂罪，累犯，處拘役肆拾日，如易科罰金，以新臺幣壹仟元折算壹日。未扣案之Ａ鑰匙壹把沒收，於全部或一部不能沒收或不宜執行沒收時，追徵其價額。   嘉義縣○○鄉○○村○○鄰○○○○○號（黃祥恩、黎○○共同之住處）旁空地    ３ 馬○○  １１０年８月１１日凌晨１時２０分至１時５７分間之某時許 騎乘上開車牌號碼000－○○○○號普通重型機車至左列地點，見馬○○所有、停放在該處之車牌號碼○○○○－00號自用小貨車，無人看管，竟意圖為自己不法之所有，基於竊盜之犯意，將Ａ鑰匙插入該車兩側車門之鑰匙孔，強力扳轉，而著手竊取車內財物，惟因未能成功開啟而不遂（車門鑰匙孔鎖損壞部分，未據告訴）。 ①證人即被害人馬○○於警詢中之指述（見警１６２０６號卷第７至８頁）。 ②被害報告１紙、車輛詳細資料報表２紙、蒐證照片２張、現場監視錄影器畫面翻拍照片１４張（見警１６２０６號卷第１７、２４至２５、３２至３９頁）。 犯竊盜未遂罪，累犯，處拘役參拾日，如易科罰金，以新臺幣壹仟元折算壹日。未扣案之Ａ鑰匙壹把沒收，於全部或一部不能沒收或不宜執行沒收時，追徵其價額。   嘉義縣○○鄉○○村○○鄰○○○○○號○○社區    ４ 劉○○ １１０年８月１１日凌晨１時２０分至１時５７分間之某時許 騎乘上開車牌號碼000－○○○○號普通重型機車至左列地點，見劉○○所管領、停放在該處之車牌號碼○0－○○○號自用大貨車，無人看管，竟意圖為自己不法之所有，基於竊盜之犯意，將Ａ鑰匙插入該車兩側車門之鑰匙孔，強力扳轉，而著手竊取車內財物，惟因未能成功開啟而不遂（車門鑰匙孔鎖損壞部分，未據告訴）。 ①證人即被害人劉○○於警詢中之指述（見警１６２０６號卷第９至１０頁）。 ②被害報告１紙、車輛詳細資料報表２紙、蒐證照片２張、現場監視錄影器畫面翻拍照片１４張（見警１６２０６號卷第１８、２４、２６、３２至３８、４０頁）。 犯竊盜未遂罪，累犯，處拘役參拾日，如易科罰金，以新臺幣壹仟元折算壹日。未扣案之Ａ鑰匙壹把沒收，於全部或一部不能沒收或不宜執行沒收時，追徵其價額。   嘉義縣○○鄉○○村○○鄰○○○○○號○○社區    ５ 黃○○ （提出告訴） １１０年８月１１日凌晨１時２０分至１時５７分間之某時許 騎乘上開車牌號碼000－○○○○號普通重型機車至左列地點，見黃○○所管領、停放在該處之車牌號碼○○○－00號自用大貨車，無人看管，竟意圖為自己不法之所有，基於竊盜及損壞他人物品之犯意，將Ａ鑰匙插入該車右側車門（起訴書誤載為兩側車門）之鑰匙孔，強力扳轉，而著手竊取車內財物，惟因未能成功開啟而不遂，然已造成該車右側車門之鑰匙孔鎖（價值１４００元）損壞。 ①證人即告訴人黃○○於警詢中之指述（見警１６２０６號卷第１１至１２頁）。 ②被害報告１紙、車輛詳細資料報表２紙、蒐證照片２張、現場監視錄影器畫面翻拍照片１４張（見警１６２０６號卷第１９、２４、２７、３２至３８、４１頁）。 犯竊盜未遂罪，累犯，處拘役肆拾日，如易科罰金，以新臺幣壹仟元折算壹日。未扣案之Ａ鑰匙壹把沒收，於全部或一部不能沒收或不宜執行沒收時，追徵其價額。   嘉義縣○○鄉○○村○○鄰○○○○○號○○社區    ６ 陳○○ （提出告訴） １１０年８月１１日凌晨１時２０分至１時５７分間之某時許 騎乘上開車牌號碼000－○○○○號普通重型機車至左列地點，見陳○○所管領、停放在該處之車牌號碼0○－○○○○號（起訴書誤載為Ｃ○－○○○號）自用小貨車及車牌號碼000－○○○○號自用小貨車均未上鎖，且無人看管，竟意圖為自己不法之所有，基於竊盜之犯意，接續以徒手開啟車門入內之方式，分別竊得上開２車內之現金１５０元、１００元。 ①證人即告訴人陳○○於警詢中之指述（見警１６２０６號卷第１３至１４頁）。 ②被害報告１紙、車輛詳細資料報表３紙、蒐證照片４張、現場監視錄影器畫面翻拍照片１４張（見警１６２０６號卷第２０、２４、２８至２９、３２至３８、４２至４３頁）。 犯竊盜罪，累犯，處拘役肆拾日，如易科罰金，以新臺幣壹仟元折算壹日。未扣案之犯罪所得新臺幣貳佰伍拾元沒收，於全部或一部不能沒收或不宜執行沒收時，追徵其價額。   嘉義縣○○鄉○○村○○鄰○○○○○號○○社區    ７ 李○○ （提出告訴） １１０年８月１１日凌晨１時２０分至１時５７分間之某時許 騎乘上開車牌號碼000－○○○○號普通重型機車至左列地點，見李○○所管領、停放在該處之車牌號碼○0－○○○○號自用小客車及車牌號碼000－○○○○號自用小貨車均未上鎖，且無人看管，竟意圖為自己不法之所有，基於竊盜之犯意，接續以徒手開啟車門入內之方式，分別竊得上開２車內之現金３０元、１５０元。 ①證人即告訴人李○○於警詢中之指述（見警１６２０６號卷第１５至１６頁）。 ②被害報告１紙、車輛詳細資料報表３紙、蒐證照片４張、現場監視錄影器畫面翻拍照片１４張（見警１６２０６號卷第２１、２４、３０至３８、４４至４５頁）。 犯竊盜罪，累犯，處拘役肆拾日，如易科罰金，以新臺幣壹仟元折算壹日。未扣案之犯罪所得新臺幣壹佰捌拾元沒收，於全部或一部不能沒收或不宜執行沒收時，追徵其價額。   嘉義縣○○鄉○○村○○鄰○○○○○號○○社區    ８ 葉○○ （提出告訴） １１０年８月２３日凌晨４時４６分許 步行至左列地點，見葉○○所有、停放在該處之車牌號碼0○－○○○○號自用小客車未上鎖，且無人看管，竟意圖為自己不法之所有，基於竊盜之犯意，徒手開啟上開自用小客車之車門，入內竊得車上之現金２６０元。   ①證人即告訴人葉○○於警詢中之指述（見警１６１２９號卷第５至６頁）。 ②被害報告、車輛詳細資料報表各１份，及被告案發當時之衣著照片１張、蒐證照片２張、現場監視錄影器畫面翻拍照片９張（見警１６１２９號卷第７、１０至１６頁）。 犯竊盜罪，累犯，處拘役肆拾日，如易科罰金，以新臺幣壹仟元折算壹日。未扣案之犯罪所得新臺幣貳佰陸拾元沒收，於全部或一部不能沒收或不宜執行沒收時，追徵其價額。   嘉義縣○○鄉○○村○鄰○○○○巷○○號前    ９ 陳○○ （提出告訴） １１０年９月３日凌晨３時４５分許 騎乘其向「○○機車出租店」承租之車牌號碼○○○－000號普通重型機車至左列地點，見陳○○所管領、置放在左列宮廟內之保險箱無人看管，竟意圖為自己不法之所有，基於攜帶兇器竊盜及損壞他人物品之犯意，持其所有客觀上足以對人之生命、身體、安全構成威脅之剪刀１把（未據扣案，下稱Ｘ剪刀）破壞該保險箱之外鎖，而著手竊取該保險箱內之財物，惟因未能成功開啟而不遂，然已造成該保險箱（價值約５０００元）損壞。 ①證人即告訴人陳○○於警詢中之指述（見警１８２４４號卷第３至４頁）。 ②指認犯罪嫌疑人紀錄表、被害報告、○○機車租賃定型化契約書各１份，及被告於案發當時所著之運動褲子照片暨騎乘之機車照片６張、蒐證照片８張、現場監視錄影器畫面翻拍照片６張（見警１８２４４號卷第５至１４頁）。 犯攜帶兇器竊盜未遂罪，累犯，處有期徒刑陸月，如易科罰金，以新臺幣壹仟元折算壹日。未扣案之Ｘ剪刀壹把沒收，於全部或一部不能沒收或不宜執行沒收時，追徵其價額。   嘉義縣中埔鄉○○村○○公路與○○村路口之○○宮    １ ０ 林○○ （提出告訴） １１０年９月９日晚間１０時３５分許 騎乘上開車牌號碼○○○－000號普通重型機車至左列地點，見林○○所管領、置放在左列宮廟內之功德箱無人看管，竟意圖為自己不法之所有，基於攜帶兇器竊盜及損壞他人物品之犯意，持其所有客觀上足以對人之生命、身體、安全構成威脅之剪刀１把（未據扣案，不同於Ｘ剪刀，下稱Ｙ剪刀）破壞該功德箱上附加之鎖頭，而著手竊取該功德箱內之財物，惟因未能成功開啟而不遂，然已造成該功德箱之鎖頭（價值２５０元）損壞。 ①證人即告訴人林○○於警詢中之指述（見警１６８９４號卷第４至６頁）。 ②被害報告單、○○機車租賃定型化契約書、車輛詳細資料報表各１份，及蒐證照片２張、現場監視錄影器畫面翻拍照片６張（見警１６８９４號卷第７至８、１１至１５頁）。 犯攜帶兇器竊盜未遂罪，累犯，處有期徒刑伍月，如易科罰金，以新臺幣壹仟元折算壹日。未扣案之Ｙ剪刀壹把沒收，於全部或一部不能沒收或不宜執行沒收時，追徵其價額。   嘉義縣○○鄉○○村○鄰○○○段○○○○○地號之○○○○宮    １１ 劉○○ （提出告訴） １１０年９月１６日凌晨３時５７分許 騎乘上開車牌號碼○○○－000號普通重型機車至左列地點，見劉○○所管領、停放在該處之車牌號碼0○－○○○○號自用小客車未上鎖，且無人看管，竟意圖為自己不法之所有，基於竊盜之犯意，徒手開啟上開自用小客車之車門，入內竊得車上之現金３５０元。 ①證人即告訴人劉○○於警詢中之指述（見警１９１０８號卷第４至５頁）。 ②被害報告１紙、○○機車租賃定型化契約書１紙、車輛詳細資料報表２紙，及被告於案發當時所穿之拖鞋照片暨騎乘之機車照片２張、蒐證照片４張、現場監視錄影器畫面翻拍照片７張（見警１９１０８號卷第６、８至１２、１８至１９頁）。 犯竊盜罪，累犯，處拘役肆拾日，如易科罰金，以新臺幣壹仟元折算壹日。未扣案之犯罪所得新臺幣參佰伍拾元沒收，於全部或一部不能沒收或不宜執行沒收時，追徵其價額。   嘉義縣○○鄉○○村○○鄰○○○○○號之１對面空地    １２ 林○○ （提出告訴） １１０年９月１８日凌晨０時３７分（起訴書誤載為３９分）許 騎乘上開車牌號碼○○○－000號普通重型機車至左列地點，見林○○所有、停放在該處之車牌號碼000－○○○○號自用小貨車未上鎖，且無人看管，竟意圖為自己不法之所有，基於竊盜之犯意，徒手開啟上開自用小貨車之車門，入內竊得車上之現金８００元及金戒指１枚（價值１萬２０００元）。 ①證人即告訴人林○○於警詢及偵訊中之指述（見警１６８０１號卷第４至５頁，偵９４１５號卷第５１至５２頁）。 ②被害報告、○○機車租賃定型化契約書、車輛詳細資料報表各１份，及被告於案發當時所穿之運動鞋照片暨騎乘之機車照片３張、蒐證照片６張、現場監視錄影器畫面翻拍照片９張、金戒指款式照片１張（見警１６８０１號卷第７至１２、１８至１９頁，偵９４１５號卷第５７頁）。 犯竊盜罪，累犯，處拘役伍拾玖日，如易科罰金，以新臺幣壹仟元折算壹日。未扣案之犯罪所得新臺幣捌佰元及金戒指壹枚均沒收，於全部或一部不能沒收或不宜執行沒收時，追徵其價額。   嘉義縣○○鄉○○村○○○○○○○○號之○○宮旁    １３ 鍾○○ １１０年９月２７日晚間１０時許 騎乘上開車牌號碼○○○－000號普通重型機車至左列地點，見鍾○○所管領、置放在左列宮廟內之功德箱無人看管，竟意圖為自己不法之所有，基於竊盜之犯意，持現場附近撿拾之鐵絲１支（未據扣案，無證據證明係兇器），以將該功德箱之鐵片箱門鈎拉開來之方式，竊得該功德箱內之現金１０００元。 ①證人即被害人鍾○○於警詢中之指述（見警１７７８０號卷第４至６頁）。 ②被害報告、○○機車租賃定型化契約書、車輛詳細資料報表各１份，及蒐證照片１張、現場監視錄影器畫面翻拍照片３張（見警１７７８０號卷第７至８、１１至１４頁）。 犯竊盜罪，累犯，處拘役肆拾日，如易科罰金，以新臺幣壹仟元折算壹日。未扣案之犯罪所得新臺幣壹仟元沒收，於全部或一部不能沒收或不宜執行沒收時，追徵其價額。   嘉義縣○○鄉○○村○鄰○○號旁之土地公廟    １４ 詹○○ （提出告訴） １１０年９月２９日凌晨４時９分許 騎乘上開車牌號碼○○○－000號普通重型機車至左列地點，見詹○○所管領、停放在該處之車牌號碼0○－○○○○號自用小貨車未上鎖，且無人看管，竟意圖為自己不法之所有，基於竊盜之犯意，徒手開啟上開自用小貨車之車門，入內竊得車上之現金１２００元。  ①證人即告訴人詹○○於警詢中之指述（見警１７７７９號卷第５至６頁）。 ②被害報告１紙、○○機車租賃定型化契約書１紙、車輛詳細資料報表２紙、現場監視錄影器畫面翻拍照片６張（見警１７７７９號卷第７至８、１１至１６頁）。 犯竊盜罪，累犯，處拘役肆拾日，如易科罰金，以新臺幣壹仟元折算壹日。未扣案之犯罪所得新臺幣壹仟貳佰元沒收，於全部或一部不能沒收或不宜執行沒收時，追徵其價額。   嘉義縣○○鄉○○村○○鄰○○路○○○號之１旁    １５ 劉○○ １１０年９月２９日晚間１０時１０分許 騎乘上開車牌號碼○○○－000號普通重型機車至左列地點，見劉○○所管領、置放在左列宮廟內之功德箱無人看管，竟意圖為自己不法之所有，基於攜帶兇器竊盜之犯意，持其所有客觀上足以對人之生命、身體、安全構成威脅之剪刀１把（已扣案，不同於Ｘ、Ｙ剪刀，下稱Ｚ剪刀）撬開該功德箱之背蓋，竊得該功德箱內之現金１０００元。 ①證人即被害人劉○○於警詢中之指述（見警２８９２２號卷第６至７頁）。 ②嘉義縣警察局民雄分局扣押筆錄、扣押物品目錄表、被害報告書、○○機車租賃定型化契約書、車輛詳細資料報表各１份，及扣案之剪刀照片１張、蒐證照片４張、現場監視錄影器畫面翻拍照片５張（見警２８９２２號卷第９至１８頁）。 犯攜帶兇器竊盜罪，累犯，處有期徒刑捌月。扣案之Ｚ剪刀壹把沒收。未扣案之犯罪所得新臺幣壹仟元沒收，於全部或一部不能沒收或不宜執行沒收時，追徵其價額。    嘉義縣○○鄉○○村○○○○號（檢察官起訴書誤載為同仁村１３鄰荖園仔○○號）之○○宮    １６ 黃○○ （提出告訴） １１０年１０月９日凌晨２時２１分許 騎乘其向「○○機車出租店」承租之車牌號碼○00－○○○號普通重型機車至左列地點，見黃○○所有、停放在該處之車牌號碼000－○○○○號自用小貨車未上鎖，且無人看管，竟意圖為自己不法之所有，基於竊盜之犯意，徒手開啟上開自用小貨車之車門，入內竊得車上之ＡＳＵＳ牌手機１支（價值３０００元）。 ①證人即告訴人黃○○於警詢中之指述（見警２５９３３號卷第１至３頁）。 ②嘉義縣警察局水上分局南新派出所公務電話紀錄表、車輛詳細資料報表各１份，及現場監視錄影器畫面翻拍照片８張（見警２５９３３號卷第４至９頁）。 犯竊盜罪，累犯，處拘役肆拾日，如易科罰金，以新臺幣壹仟元折算壹日。未扣案之犯罪所得ＡＳＵＳ牌手機壹支沒收，於全部或一部不能沒收或不宜執行沒收時，追徵其價額。   嘉義縣○○市○鄉里○○○○○○○號    １７ 郭○○ （提出告訴） １１０年１０月中下旬某日起 於１１０年８月２４日下午１時３５分許，至郭○○所經營、位於嘉義市○區○○路○○○號之「○○機車出租店」，先預繳２日租金，承租１部車牌號碼○○○－000號普通重型機車，又於同年９月２０日以匯款方式繳交該部機車自同年８月２６日至同年９月２０日此一期間之租金６５００元後，繼續使用該部機車至同年９月３０日下午５時４５分許，嗣因該部機車故障、無法發動，乃牽回上址出租店，店家遂更換另１部車牌號碼○00－○○○號普通重型機車予黃祥恩，並與其約定每１５日繳交租金，詎黃祥恩竟意圖為自己不法之所有，基於侵占之犯意，於同年１０月中下旬某日起，將上開車牌號碼○00－○○○號普通重型機車停放在左列地點，以此不歸還機車亦不繳納租金之方式，將該車侵占入己（警方業已於同年１１月５日尋獲該車，並發還予郭○○）。 ②證人即告訴人郭○○於警詢中之指述（見警４６６３號卷第１至５頁）。 ③嘉義市政府警察局第一分局長榮派出所受理各類案件紀錄表、○○機車租賃定型化契約書、租金繳付約定紀錄、民雄郵局存證號碼６６號存證信函、車輛詳細資料報表、贓物認領保管單、本院電話紀錄表各１份（見警４６６３號卷第１３至１８頁，本院卷第１０５、１０９頁）。 犯侵占罪，累犯，處有期徒刑參月，如易科罰金，以新臺幣壹仟元折算壹日。     嘉義縣○○鄉○○村○○鄰○○○○○號住處附近某廟宇旁    
附錄本案論罪科刑法條：
 壹、中華民國刑法第３２０條
    意圖為自己或第三人不法之所有，而竊取他人之動產者，為
    竊盜罪，處５年以下有期徒刑、拘役或５０萬元以下罰金。
　　意圖為自己或第三人不法之利益，而竊佔他人之不動產者，
    依前項之規定處斷。
　　前二項之未遂犯罰之。
貳、中華民國刑法第３２１條：
　　犯前條第１項、第２項之罪而有下列情形之一者，處６月以上５
    年以下有期徒刑，得併科５０萬元以下罰金：
　　一、侵入住宅或有人居住之建築物、船艦或隱匿其內而犯之
        。
　　二、毀越門窗、牆垣或其他安全設備而犯之。
　　三、攜帶兇器而犯之。
　　四、結夥三人以上而犯之。
　　五、乘火災、水災或其他災害之際而犯之。
　　六、在車站、港埠、航空站或其他供水、陸、空公眾運輸之
        舟、車、航空機內而犯之。
　　前項之未遂犯罰之。　　
參、中華民國刑法第３３５條：　　　　
　　意圖為自己或第三人不法之所有，而侵占自己持有他人之物
    者，處５年以下有期徒刑、拘役或科或併科３萬元以下罰金。
　　前項之未遂犯罰之。
肆、中華民國刑法第３５４條：　　　　
　　毀棄、損壞前二條以外之他人之物或致令不堪用，足以生損
    害於公眾或他人者，處２年以下有期徒刑、拘役或１萬５千元
    以下罰金。